<?xml version="1.0" encoding="utf-8"?>
<word>
  <form>pengetikan</form>
  <seq step="Try to build a Stem node by prepending a derivational circumfix-prefix and, at the same time, appending a derivational circumfix-suffix to another Stem node.">
	<stem syncat="6" syncatAbbr="n" inflClass="0" inflClassAbbr="" requiresInfl="-" blocksInfl="-">
	  <morph wordType="derivCircumPfx">
		<shortName>peng- (NMLZR): peN- ... -an</shortName>
		<alloform>peng-</alloform>
		<gloss>(NMLZR): peN- ...</gloss>
		<citationForm>-an</citationForm>
		<derivMsa fromCat="12" fromCatAbbr="v" toCat="6" toCatAbbr="n" fromInflClass="0" toInflClass="0" requiresInfl="-" />
	  </morph>
	  <stem syncat="12" syncatAbbr="v" inflClass="0" inflClassAbbr="" requiresInfl="+">
		<morph wordType="root">
		  <shortName>etik (type): ketik</shortName>
		  <alloform>etik</alloform>
		  <gloss>(type):</gloss>
		  <citationForm>ketik</citationForm>
		  <stemMsa cat="12" catAbbr="v" inflClass="0" requiresInfl="+" />
		</morph>
	  </stem>
	  <morph wordType="derivCircumSfx">
		<shortName>-an (NMLZR): peN- ... -an</shortName>
		<alloform>-an</alloform>
		<gloss>(NMLZR): peN- ...</gloss>
		<citationForm>-an</citationForm>
		<derivMsa fromCat="12" fromCatAbbr="v" toCat="6" toCatAbbr="n" fromInflClass="0" toInflClass="0" requiresInfl="-" />
	  </morph>
	</stem>
	<morph wordType="derivSfx">
	  <shortName>-*0 (FakeForTestingCircumfix word grammar debugging): o</shortName>
	  <alloform>-*0</alloform>
	  <gloss>(FakeForTestingCircumfix word grammar debugging):</gloss>
	  <citationForm>o</citationForm>
	  <derivMsa fromCat="9" fromCatAbbr="pro" toCat="3" toCatAbbr="adv" fromInflClass="0" toInflClass="0" requiresInfl="-" />
	</morph>
  </seq>
  <seq step="Try to build a Full analysis node on an uninflected Stem node.">
	<morph wordType="derivCircumPfx">
	  <shortName>peng- (NMLZR): peN- ... -an</shortName>
	  <alloform>peng-</alloform>
	  <gloss>(NMLZR): peN- ...</gloss>
	  <citationForm>-an</citationForm>
	  <derivMsa fromCat="12" fromCatAbbr="v" toCat="6" toCatAbbr="n" fromInflClass="0" toInflClass="0" requiresInfl="-" />
	</morph>
	<full syncat="12" syncatAbbr="v" requiresInfl="+" inflected="-">
	  <stem syncat="12" syncatAbbr="v" inflClass="0" inflClassAbbr="" requiresInfl="+">
		<morph wordType="root">
		  <shortName>etik (type): ketik</shortName>
		  <alloform>etik</alloform>
		  <gloss>(type):</gloss>
		  <citationForm>ketik</citationForm>
		  <stemMsa cat="12" catAbbr="v" inflClass="0" requiresInfl="+" />
		</morph>
	  </stem>
	</full>
	<morph wordType="derivCircumSfx">
	  <shortName>-an (NMLZR): peN- ... -an</shortName>
	  <alloform>-an</alloform>
	  <gloss>(NMLZR): peN- ...</gloss>
	  <citationForm>-an</citationForm>
	  <derivMsa fromCat="12" fromCatAbbr="v" toCat="6" toCatAbbr="n" fromInflClass="0" toInflClass="0" requiresInfl="-" />
	</morph>
	<morph wordType="derivSfx">
	  <shortName>-*0 (FakeForTestingCircumfix word grammar debugging): o</shortName>
	  <alloform>-*0</alloform>
	  <gloss>(FakeForTestingCircumfix word grammar debugging):</gloss>
	  <citationForm>o</citationForm>
	  <derivMsa fromCat="9" fromCatAbbr="pro" toCat="3" toCatAbbr="adv" fromInflClass="0" toInflClass="0" requiresInfl="-" />
	</morph>
  </seq>
  <seq step="Try to apply inflectional template 'Possessed noun'.  The result will be a Full analysis node.">
	<morph wordType="derivCircumPfx">
	  <shortName>peng- (NMLZR): peN- ... -an</shortName>
	  <alloform>peng-</alloform>
	  <gloss>(NMLZR): peN- ...</gloss>
	  <citationForm>-an</citationForm>
	  <derivMsa fromCat="12" fromCatAbbr="v" toCat="6" toCatAbbr="n" fromInflClass="0" toInflClass="0" requiresInfl="-" />
	</morph>
	<full syncat="12" syncatAbbr="v" requiresInfl="-" inflected="+">
	  <failure>The  category (n) of the inflectional template "Possessed noun" is incompatible with the category (v) of the stem.</failure><stem syncat="12" syncatAbbr="v" inflClass="0" inflClassAbbr="" requiresInfl="+"><morph wordType="root"><shortName>etik (type): ketik</shortName><alloform>etik</alloform><gloss>(type):</gloss><citationForm>ketik</citationForm><stemMsa cat="12" catAbbr="v" inflClass="0" requiresInfl="+" /></morph></stem></full>
	<morph wordType="derivCircumSfx">
	  <shortName>-an (NMLZR): peN- ... -an</shortName>
	  <alloform>-an</alloform>
	  <gloss>(NMLZR): peN- ...</gloss>
	  <citationForm>-an</citationForm>
	  <derivMsa fromCat="12" fromCatAbbr="v" toCat="6" toCatAbbr="n" fromInflClass="0" toInflClass="0" requiresInfl="-" />
	</morph>
	<morph wordType="derivSfx">
	  <shortName>-*0 (FakeForTestingCircumfix word grammar debugging): o</shortName>
	  <alloform>-*0</alloform>
	  <gloss>(FakeForTestingCircumfix word grammar debugging):</gloss>
	  <citationForm>o</citationForm>
	  <derivMsa fromCat="9" fromCatAbbr="pro" toCat="3" toCatAbbr="adv" fromInflClass="0" toInflClass="0" requiresInfl="-" />
	</morph>
  </seq>
  <seq step="Try to apply inflectional template 'Intransitive verb'.  The result will be a Full analysis node.">
	<morph wordType="derivCircumPfx">
	  <shortName>peng- (NMLZR): peN- ... -an</shortName>
	  <alloform>peng-</alloform>
	  <gloss>(NMLZR): peN- ...</gloss>
	  <citationForm>-an</citationForm>
	  <derivMsa fromCat="12" fromCatAbbr="v" toCat="6" toCatAbbr="n" fromInflClass="0" toInflClass="0" requiresInfl="-" />
	</morph>
	<full syncat="12" syncatAbbr="v" requiresInfl="-" inflected="+">
	  <failure>The  category (intrans) of the inflectional template "Intransitive verb" is incompatible with the category (v) of the stem.</failure>
	  <stem syncat="12" syncatAbbr="v" inflClass="0" inflClassAbbr="" requiresInfl="+">
		<morph wordType="root">
		  <shortName>etik (type): ketik</shortName>
		  <alloform>etik</alloform>
		  <gloss>(type):</gloss>
		  <citationForm>ketik</citationForm>
		  <stemMsa cat="12" catAbbr="v" inflClass="0" requiresInfl="+" />
		</morph>
	  </stem>
	  <failure>The inflectional template named 'Intransitive verb' for category 'intransitive verb' failed because the required suffix slot 'Tense' was not found.</failure>
	</full>
	<morph wordType="derivCircumSfx">
	  <shortName>-an (NMLZR): peN- ... -an</shortName>
	  <alloform>-an</alloform>
	  <gloss>(NMLZR): peN- ...</gloss>
	  <citationForm>-an</citationForm>
	  <derivMsa fromCat="12" fromCatAbbr="v" toCat="6" toCatAbbr="n" fromInflClass="0" toInflClass="0" requiresInfl="-" />
	</morph>
	<morph wordType="derivSfx">
	  <shortName>-*0 (FakeForTestingCircumfix word grammar debugging): o</shortName>
	  <alloform>-*0</alloform>
	  <gloss>(FakeForTestingCircumfix word grammar debugging):</gloss>
	  <citationForm>o</citationForm>
	  <derivMsa fromCat="9" fromCatAbbr="pro" toCat="3" toCatAbbr="adv" fromInflClass="0" toInflClass="0" requiresInfl="-" />
	</morph>
  </seq>
  <seq step="Try to apply inflectional template 'Stative verb'.  The result will be a Full analysis node.">
	<morph wordType="derivCircumPfx">
	  <shortName>peng- (NMLZR): peN- ... -an</shortName>
	  <alloform>peng-</alloform>
	  <gloss>(NMLZR): peN- ...</gloss>
	  <citationForm>-an</citationForm>
	  <derivMsa fromCat="12" fromCatAbbr="v" toCat="6" toCatAbbr="n" fromInflClass="0" toInflClass="0" requiresInfl="-" />
	</morph>
	<full syncat="12" syncatAbbr="v" requiresInfl="-" inflected="+">
	  <failure>The  category (sta) of the inflectional template "Stative verb" is incompatible with the category (v) of the stem.</failure>
	  <stem syncat="12" syncatAbbr="v" inflClass="0" inflClassAbbr="" requiresInfl="+">
		<morph wordType="root">
		  <shortName>etik (type): ketik</shortName>
		  <alloform>etik</alloform>
		  <gloss>(type):</gloss>
		  <citationForm>ketik</citationForm>
		  <stemMsa cat="12" catAbbr="v" inflClass="0" requiresInfl="+" />
		</morph>
	  </stem>
	  <failure>The inflectional template named 'Stative verb' for category 'stative' failed because the required suffix slot 'Tense' was not found.</failure>
	</full>
	<morph wordType="derivCircumSfx">
	  <shortName>-an (NMLZR): peN- ... -an</shortName>
	  <alloform>-an</alloform>
	  <gloss>(NMLZR): peN- ...</gloss>
	  <citationForm>-an</citationForm>
	  <derivMsa fromCat="12" fromCatAbbr="v" toCat="6" toCatAbbr="n" fromInflClass="0" toInflClass="0" requiresInfl="-" />
	</morph>
	<morph wordType="derivSfx">
	  <shortName>-*0 (FakeForTestingCircumfix word grammar debugging): o</shortName>
	  <alloform>-*0</alloform>
	  <gloss>(FakeForTestingCircumfix word grammar debugging):</gloss>
	  <citationForm>o</citationForm>
	  <derivMsa fromCat="9" fromCatAbbr="pro" toCat="3" toCatAbbr="adv" fromInflClass="0" toInflClass="0" requiresInfl="-" />
	</morph>
  </seq>
  <seq step="Try to apply inflectional template 'Transitive verb'.  The result will be a Full analysis node.">
	<morph wordType="derivCircumPfx">
	  <shortName>peng- (NMLZR): peN- ... -an</shortName>
	  <alloform>peng-</alloform>
	  <gloss>(NMLZR): peN- ...</gloss>
	  <citationForm>-an</citationForm>
	  <derivMsa fromCat="12" fromCatAbbr="v" toCat="6" toCatAbbr="n" fromInflClass="0" toInflClass="0" requiresInfl="-" />
	</morph>
	<full syncat="12" syncatAbbr="v" requiresInfl="-" inflected="+">
	  <failure>The  category (trans) of the inflectional template "Transitive verb" is incompatible with the category (v) of the stem.</failure>
	  <failure>The inflectional template named 'Transitive verb' for category 'transitive verb' failed because the required prefix slot 'Object' was not found.</failure>
	  <stem syncat="12" syncatAbbr="v" inflClass="0" inflClassAbbr="" requiresInfl="+">
		<morph wordType="root">
		  <shortName>etik (type): ketik</shortName>
		  <alloform>etik</alloform>
		  <gloss>(type):</gloss>
		  <citationForm>ketik</citationForm>
		  <stemMsa cat="12" catAbbr="v" inflClass="0" requiresInfl="+" />
		</morph>
	  </stem>
	  <failure>The inflectional template named 'Transitive verb' for category 'transitive verb' failed because the required suffix slot 'Tense' was not found.</failure>
	</full>
	<morph wordType="derivCircumSfx">
	  <shortName>-an (NMLZR): peN- ... -an</shortName>
	  <alloform>-an</alloform>
	  <gloss>(NMLZR): peN- ...</gloss>
	  <citationForm>-an</citationForm>
	  <derivMsa fromCat="12" fromCatAbbr="v" toCat="6" toCatAbbr="n" fromInflClass="0" toInflClass="0" requiresInfl="-" />
	</morph>
	<morph wordType="derivSfx">
	  <shortName>-*0 (FakeForTestingCircumfix word grammar debugging): o</shortName>
	  <alloform>-*0</alloform>
	  <gloss>(FakeForTestingCircumfix word grammar debugging):</gloss>
	  <citationForm>o</citationForm>
	  <derivMsa fromCat="9" fromCatAbbr="pro" toCat="3" toCatAbbr="adv" fromInflClass="0" toInflClass="0" requiresInfl="-" />
	</morph>
  </seq>
  <seq step="Try to apply inflectional template 'Non-final Transitive '.  The result will be a Full analysis node.">
	<morph wordType="derivCircumPfx">
	  <shortName>peng- (NMLZR): peN- ... -an</shortName>
	  <alloform>peng-</alloform>
	  <gloss>(NMLZR): peN- ...</gloss>
	  <citationForm>-an</citationForm>
	  <derivMsa fromCat="12" fromCatAbbr="v" toCat="6" toCatAbbr="n" fromInflClass="0" toInflClass="0" requiresInfl="-" />
	</morph>
	<stem syncat="12" syncatAbbr="v" requiresInfl="+" inflected="-" blocksInflection="+">
	  <failure>The  category (trans) of the inflectional template "Non-final Transitive " is incompatible with the category (v) of the stem.</failure>
	  <failure>The inflectional template named 'Non-final Transitive ' for category 'transitive verb' failed because the required prefix slot 'Object' was not found.</failure>
	  <stem syncat="12" syncatAbbr="v" inflClass="0" inflClassAbbr="" requiresInfl="+">
		<morph wordType="root">
		  <shortName>etik (type): ketik</shortName>
		  <alloform>etik</alloform>
		  <gloss>(type):</gloss>
		  <citationForm>ketik</citationForm>
		  <stemMsa cat="12" catAbbr="v" inflClass="0" requiresInfl="+" />
		</morph>
	  </stem></stem>
	<morph wordType="derivCircumSfx">
	  <shortName>-an (NMLZR): peN- ... -an</shortName>
	  <alloform>-an</alloform>
	  <gloss>(NMLZR): peN- ...</gloss>
	  <citationForm>-an</citationForm>
	  <derivMsa fromCat="12" fromCatAbbr="v" toCat="6" toCatAbbr="n" fromInflClass="0" toInflClass="0" requiresInfl="-" />
	</morph>
	<morph wordType="derivSfx">
	  <shortName>-*0 (FakeForTestingCircumfix word grammar debugging): o</shortName>
	  <alloform>-*0</alloform>
	  <gloss>(FakeForTestingCircumfix word grammar debugging):</gloss>
	  <citationForm>o</citationForm>
	  <derivMsa fromCat="9" fromCatAbbr="pro" toCat="3" toCatAbbr="adv" fromInflClass="0" toInflClass="0" requiresInfl="-" />
	</morph>
  </seq>
  <seq step="Try to apply inflectional template 'Bitransitive verb'.  The result will be a Full analysis node.">
	<morph wordType="derivCircumPfx">
	  <shortName>peng- (NMLZR): peN- ... -an</shortName>
	  <alloform>peng-</alloform>
	  <gloss>(NMLZR): peN- ...</gloss>
	  <citationForm>-an</citationForm>
	  <derivMsa fromCat="12" fromCatAbbr="v" toCat="6" toCatAbbr="n" fromInflClass="0" toInflClass="0" requiresInfl="-" />
	</morph>
	<full syncat="12" syncatAbbr="v" requiresInfl="-" inflected="+">
	  <failure>The  category (bitrans) of the inflectional template "Bitransitive verb" is incompatible with the category (v) of the stem.</failure>
	  <failure>The inflectional template named 'Bitransitive verb' for category 'bitransitive verb' failed because the required prefix slot 'Object' was not found.</failure>
	  <stem syncat="12" syncatAbbr="v" inflClass="0" inflClassAbbr="" requiresInfl="+">
		<morph wordType="root">
		  <shortName>etik (type): ketik</shortName>
		  <alloform>etik</alloform>
		  <gloss>(type):</gloss>
		  <citationForm>ketik</citationForm>
		  <stemMsa cat="12" catAbbr="v" inflClass="0" requiresInfl="+" />
		</morph>
	  </stem>
	  <failure>The inflectional template named 'Bitransitive verb' for category 'bitransitive verb' failed because the required suffix slot 'Tense' was not found.</failure>
	</full>
	<morph wordType="derivCircumSfx">
	  <shortName>-an (NMLZR): peN- ... -an</shortName>
	  <alloform>-an</alloform>
	  <gloss>(NMLZR): peN- ...</gloss>
	  <citationForm>-an</citationForm>
	  <derivMsa fromCat="12" fromCatAbbr="v" toCat="6" toCatAbbr="n" fromInflClass="0" toInflClass="0" requiresInfl="-" />
	</morph>
	<morph wordType="derivSfx">
	  <shortName>-*0 (FakeForTestingCircumfix word grammar debugging): o</shortName>
	  <alloform>-*0</alloform>
	  <gloss>(FakeForTestingCircumfix word grammar debugging):</gloss>
	  <citationForm>o</citationForm>
	  <derivMsa fromCat="9" fromCatAbbr="pro" toCat="3" toCatAbbr="adv" fromInflClass="0" toInflClass="0" requiresInfl="-" />
	</morph>
  </seq>
</word>